【裁判字號】    88,訴,1418
【裁判日期】    890303
【裁判案由】    毒品危害防制條例
【裁判全文】
臺灣桃園地方法院刑事判決                        八十八年度訴字第一四一八號
        公  訴  人  台灣桃園地方法院檢察署檢察官
        被      告  張海強
        選任辯護人  辛○○
右列被告因毒品危害防制條例案件，經檢察官提起公訴（八十八年度偵字第一五三六
二號），本院判決如左：
    主  文
張海強連續販賣第一級毒品，累犯，處有期徒刑拾肆年，褫奪公權捌年，海洛因肆包
（淨重陸點玖柒公克，純質淨重肆點伍貳公克），沒收銷燬之。扣案分裝袋壹包沒收
。新台幣貳萬伍仟元沒收，如全部或一部不能沒收時，以其財產抵償之。
    事  實
一、張海強前曾因違反麻醉藥品管理條例案件，於民國八十六年十二月一日，經臺灣
    桃園地方法院判處有期徒刑五月確定，甫於八十七年六月十四日執行完畢，猶不
    知悔改，基於販賣第一級毒品海洛因圖利之概括犯意，於八十八年六月間，以其
    所有之0000000000號行動電話作為聯絡工具，連續在己○○位於桃園
    市○○路一一二０號之住處，以每半錢新台幣（下同）七千五百元之代價，販賣
    海洛因予己○○二次；復於同年九月起，至同年十月一日十三時止，在其桃園縣
    平鎮市○○路十巷六號之居所，以每次二千元之代價，販賣海洛因予甲○○五次
    ，嗣於同年十月一日，己○○復施打前揭行動電話予張海強，表示欲購海洛因，
    雙方約定於上開己○○之處所交易時，甲○○正好前往張海強之居所欲購買海洛
    因，張海強則於交付其海洛因一小包（毛重零點三公克）後，請其代為看家，隨
    即攜帶海洛因一包（毛重二公克），駕駛ＧＧ-二四六六號自小客車駛往前開約
    定地點，於同日十六時許，駛至桃園市○○路一一一二巷三弄二號前，為警埋伏
    查獲，並自張海強身上查扣上開海洛因一包，並於同日十八時許，警員前往張海
    強之居所時，於其房間內，發現甲○○乙人，及自其香煙盒內起獲前揭張海強所
    交予甲○○之海洛因一小包（毛重零點三公克），且當場扣得張海強所有之海洛
    因三小包（毛重五點九公克）、安非他命一大包（毛重十五點六公克）、分裝袋
    一包、注射針筒一支及塑膠管一條。
二、案經桃園縣警察局龜山分局報告臺灣桃園地方法院檢察署檢察官偵查起訴。
    理  由
一、訊據被告張海強矢口否認有販賣毒品海洛因犯行，辯稱：伊僅係與己○○、甲○○合資向綽號「阿弟」之人購買海洛因，被查獲當日係因證人己○○曾打伊所有
    之0000000000號行動電話，表示已無海洛因，即攜帶先前與己○○合
    資購買寄放於一伊處之海洛因一包，駕駛ＧＧ二四六六號自小客車駛往約定地點
    己○○之住處，欲交予己○○，於同日十六時許，駛至桃園市○○路一一一二巷
    三弄二號前即為警埋伏查獲，伊並未販賣海洛因予己○○或甲○○，至於其居所
    為警查扣之三包海洛因乃綽號「阿弟」不詳姓名年籍之成年男子所寄放，注射針
    筒一支及塑膠管一條則是綽號「阿牛」不詳姓名年籍之成年男子所寄放，僅安非
    他命為伊所有云云，證人己○○、甲○○於本院審理中亦附合其說。經查：（一
    ）證人己○○於警訊時證稱：「我打張海強行動電話0000000000，向
    他稱我要購買海洛因，約十六時左右，他駕駛ＧＧ二四六六號自小客車至桃園市
    ○○路一一一二巷三弄二號前為警方埋伏，當場在張海強身上查獲海洛因。」及
    「我以前施用海洛因都是向張海強購買的。」與「約三次（指向張海強購買海洛
    因約三次），數量都約半錢。」（八十八年偵字第一五三六二號卷第十一頁：八
    十八年十月一日警訊筆錄），於偵查中結稱：伊曾於八十八年六月間打0000
    0000000號行動電話，向張海強購買海洛因二次各半錢，每半錢七千五百
    元，且在伊住處交易（八十八年偵字第一五三六二號卷第三十二頁）。（二）證
    人甲○○於警訊中證稱：「我昨日（指八十八年十月一日）是因去張海強住處購
    買毒品海洛因，張海強說他要去送貨（毒品），叫我幫他看家，所以他帶警方到
    場時，我才會在場。而警方所查獲之毒品海洛因即是我於一日十三時三十分左右
    去警方查獲處以新台幣二千元向張海強購買的」及「我共向張海強購買過一級毒
    品海洛因五次，都在八十八年九月份，最後乙次是於八十八年十月一日十三時三
    十分，都是在他承租之平鎮市○○路十巷六號向其購買，每次價格新台幣二千元
    。」（八十八年偵字第一五三六二號卷第八頁：八十八年十月一日警訊筆錄），
    於警訊時又證稱：「據我所知張海強平日皆以販賣為主，並無工作。」（八十八
    年偵字第一五三六二號卷第八頁：八十八年十月一日警訊筆錄）；於偵查中復結
    稱：海洛因是張海強賣我的等語。（八十八年偵字第一五三六二號卷第五十二頁
    背面）。又查：本件被告之查獲過程係因查獲證人己○○涉嫌違反毒品危害防制
    條例案件，經己○○表示毒品係向被告購買，並稱被告會到家中找他，我們就在
    楊宅等，過一會，被告就來，看到我們就跑等情，業據證人即查獲被告之警員乙○○、庚○○到庭結陳屬實，核與證人己○○於警訊時所證：「我打張海強行動
    電話0000000000，向他稱我要購買海洛因，約十六時左右，他駕駛Ｇ
    Ｇ二四六六號自小客車至桃園市○○路一一一二巷三弄二號前為警方埋伏，當場
    在張海強身上查獲海洛因等語。」及證人甲○○於警訊中證稱：「我昨日（指八
    十八年十月一日）是因去張海強住處購買毒品海洛因，張海強說他要去送貨（毒
    品），叫我幫他看家，所以他帶警方到場時，我才會在場‧‧‧之情節互核相符
    。參以證人己○○於本院審理時自成稍早與被告以電話連繫時有戊○○在一旁及
    證人戊○○於警偵訊時均證稱：有聽到己○○打電話向被告購買海洛因之情相互
    以觀，足見證人己○○、甲○○於警、偵訊有關向被告購買海洛因之指證，尚非
    憑空杜撰，有其可信度。雖證人己○○、甲○○於本院審理時附合被告上揭說詞
    ，改稱：係與被告合資購買云云。惟經本院隔別訊問結果：被告稱與己○○合資
    購買三、四次，係一同至高速公路新屋交流道向綽號「阿弟」之人購買；與甲○○合資購買多次，是一起到內壢成功路找綽號「阿弟」購買云云。然證人己○○
    卻供稱：與被告合資購買一次，第二次就被查獲了，是拿錢委託他去買再拿到我
    家云云；證人甲○○則稱：只合夥買一次，是拿二千元給被告去處理云云。其三
    人對於合夥購買海洛因之次數、過程顯有極大之出入，足徵，被告所辯及證人嗣
    後改稱合資購買乙節，要屬事後卸責及迴護之詞，委不足採。末查：於被告查身
    上查扣之白色粉末一包及其位於桃園縣平鎮市○○路十巷六十七號居所查扣之白
    色粉末三包，經送檢驗結果確屬毒品海洛因，有法務部調查局鑑定通知書附卷。
    而上開毒品海洛因及同時查獲分裝袋一大包，係於桃園縣平鎮市○○路十巷六十
    七號被告之寢室內查扣之情，亦據證人甲○○於警訊時證述綦詳。參以被告於警
    訊時時初供稱；查扣之安非他命及海洛因均綽號阿弟之人寄放，如有人要購買，
    阿弟再打電話囑其送貨云云，而於其本院審理時改稱：三包海洛因乃綽號「阿弟
    」不詳姓名年籍之成年男子所寄放，注射針筒一支及塑膠管一條則是綽號「阿牛
    」不詳姓名年籍之成年男子所寄放，僅安非他命為伊所有云云等故為出入之供述
    ，足徵上開查扣卻經鑑定為毒品海洛因之白色粉末及分裝帶一大包應係被告所有
    無訛。故證人己○○、甲○○於警偵訊有關向被告購買海洛因之證詞計既可採信
    ，復有於被告居扣得之毒品海洛因及為數頗巨之分裝袋一大包足姿旁佐，被告空
    言巧飾否認販賣，自屬卸責之詞，事證已明，其右揭販賣毒品犯行，堪以認定。
二、核被告所為係犯毒品危害防制條例第四條第一項之販賣第一級毒品罪，販賣前持
    有之低度行為，為販賣之高度行為吸收，不另成罪，先後多次犯行（最後一次為
    未遂），時間緊接，構成要件相同，顯係基於概括犯意為之，應論以連續犯從一
    重之販賣第一級毒品既遂罪論處，又被告曾因違反麻醉藥品管理條例案件，於民
    國八十六年十二月一日，經臺灣桃園地方法院判處有期徒刑五月確定，甫於八十
    七年六月十四日執行完畢，有台灣高等法院被告全國前案紀錄表在卷可按，其於
    五年內再犯本案有期徒刑以上之罪，為累犯，原均應依法加重其刑，惟販賣第一
    級毒品罪之法定刑為死刑、無期徒刑，依法不得加重，末按毒品危害防制條例第
    四條第一項之罪法定本刑為死刑、無期徒刑，然本件被告販賣之數量不多，金額
    要僅每次二千元或七千五百元不等，與一般大量販賣之毒販迥異，情節尚非重大
    ，認科以法定最低度刑猶嫌過重，爰依刑法第五十九條規定減輕其刑。爰審酌被
    告素行、犯罪動機、目的、所生危害及犯罪後態度等一切情狀，量處如主文所示
    之刑。並依其所犯販賣毒品罪之性質，認有褫奪公權之必要，併予宣告褫奪公權
    八年。
三、扣案之第一級毒品海洛因一小包（毛重二公克）、三小包（毛重五點九公克），
    合計四小包（驗餘淨重六點九七公克，純質淨重四點五二公克），安非他命一大
    包（毛重十五點九公克），均為查獲之毒品，應依毒品危害防制條例第十八條第
    一項前段宣告沒收銷毀。另扣案之分裝袋一包，係被告張海強所有，供其販賣毒
    品所用之物，應依同條例第十九條第一項之規定宣告沒收。被告販賣毒品所得，
    因被告堅不吐實及證人己○○、甲○○於警偵訊時只就金額部分有所確定，惟次
    數並未加具體確定，只證述約略次數而已，於本院審理時又對被告加以迴護，本
    證據裁判主義前提，有關此部分販售所得，僅得依其證詞中可得確定之最少次數
    ，認定其犯罪所得，故應就己○○部分以每次七千五百元及二次計算，及甲○○
    部分以每次二千元及五次計算，是總計其本件販賣所得為二萬五千元，應依毒品
    危害條例第十九條第一項沒收，如全部或一部不能沒收時，追徵其價格，或以其
    財產抵償之。
四、公訴意旨另以：被告張海強意圖營利，基於概括之犯意，連結於八十八年五月間
    ，在中壢市某保齡球館，以四千元之代價販賣毒品海洛因予丙○○與丁○○。因
    認被告張海強此部分之犯行，亦係涉毒品危害防制條例第四條第一項之販賣第一
    級毒品罪嫌。惟按犯罪事實應依證據認定之，無證據不得推定其犯罪事實，刑事
    訴訟法第一百五十四條定有明文。然查：本件證人丙○○於偵查中證述：「是我
    們（指與丁○○）一起出錢向張海強買的（指安非他命），在八十八年五月間各
    出二千五百，在中壢市保齡球館向他買過一次，重量不知」，而證人丁○○亦附
    合其說，二人所證述者均係張海強有販賣安非他命之情節，並非販賣海洛因之情
    事，是本件公訴人就被告此部份之犯行並無證據，足茲佐證被告張海強有販賣海
    洛因之犯行，此部分自難遽以對被告張海強論罪科刑。此外，復查無其他積極證
    據，足資證明被告張海強涉有此部分犯行，不能證明被告張海強犯罪，原應為被
    告張海強此部分無罪之判決，惟公訴人認此部分與前開論罪科刑部分，係基於概
    括犯意為之，具有連續犯裁判上一罪之關係，爰不另為無罪之諭知。
據上論斷，應依刑事訴訟法第二百九十九條第一項前段，毒品危害防制條例第四條第
一項、第十八條第一項前段、第十九條第一項，刑法第十一條前段、第五十六條、第
四十七條、第五十九條、第三十七條第二項、第三十八條第一項第一款、第二款，判
決如主文。
本案經檢察官李山明到庭執行職務
中      華      民      國      八十九      年    三    月      三      日
                                      臺灣桃園地方法院刑事第二庭
                                          法  官  江振義
右正本證明與原本無異。
如不服本判決，應於判決送達後十日內向本院提出上訴狀( 應附繕本 )，上訴於
臺灣高等法院。
                                          書記官  李劍龍
中        華        民        國   八十九   年   三   月    八    日
附論罪科刑依據之法條：
毒品危害防制條例第四條第一項：
製造、運輸、販賣第一級毒品者，處死刑或無期徒刑；處無期徒刑者，得併科新臺幣
一千萬元以下罰金。
毒品危害防制條例第十八條第一項：
查獲之毒品及專供製造或施用毒品之器具，不問屬於犯人與否，均沒收銷燬之。但合
於醫藥或研究之用者，得不予銷燬。


司法院資訊處製作；財團法人民間司法改革基金會備份。
